【裁判字號】    97,訴,3858
【裁判日期】    971113
【裁判案由】    毒品危害防制條例
【裁判全文】
臺灣板橋地方法院刑事判決              97年度訴字第3858號
公  訴  人  臺灣板橋地方法院檢察署檢察官
被      告  甲○○
上列被告因違反毒品危害防制條例案件，經檢察官提起公訴（97
年度毒偵字第5203號），由本院合議庭裁定改依簡式審判程序審
理，並判決如下：
    主  文
甲○○施用第壹級毒品，累犯，處有期徒刑柒月，扣案之第壹級
毒品海洛因壹小包（淨重零點壹捌伍公克，驗餘淨重零點壹捌參
公克）沒收銷燬；又施用第貳級毒品，累犯，處有期徒刑肆月，
扣案之第貳級甲基毒品安非他命壹小包（淨重零點貳貳公克，驗
餘淨重零點貳壹玖捌公克）沒收銷燬。應執行有期徒刑玖月，扣
案之第壹級毒品海洛因壹小包（淨重零點壹捌伍公克，驗餘淨重
零點壹捌參公克）、第貳級毒品甲基安非他命壹小包（淨重零點
貳貳公克，驗餘淨重零點貳壹玖捌公克），均沒收銷燬。
    事  實
一、甲○○前曾於民國93年間因施用毒品案件，經依臺灣板橋地
    方法院（下稱本院）93年度毒聲字第1416號裁定送觀察、勒
    戒後，認無繼續施用毒品之傾向，而由臺灣板橋地方法院檢
    察署檢察官以93年度核退毒偵字第1602號為不起訴處分確定
    ，並於93年9 月23日執行觀察勒戒完畢而釋放。另於91年間
    因違反洗錢防制法案件，經本院91年度訴字第230 號判處有
    期徒刑6 月，緩刑4 年確定；再於94年間因施用毒品、竊盜
    案件，分別經本院以94年度簡字第5121號、94年度易字第15
    854 號各判處有期徒刑4 月、1 年確定，嗣上開違反洗錢防
    制法案件之緩刑宣告經撤銷，並與其後施用毒品、竊盜案件
    經裁定減刑及合併定應執行刑為有期徒刑7 月，甫於96年9
    月20日縮刑期滿執行完畢，猶不知悔改，且未戒除毒癮，竟
    又基於施用第1 級毒品海洛因之犯意，於97年6 月9 日下午
    6 時許，在臺北縣板橋市○○○路之「青島旅館」內，以將
    海洛因摻入香煙內吸食之方式，施用毒品海洛因1 次，以及
    另基於施用第2 級毒品甲基安非他命之犯意，以將毒品甲基
    安非他命置於玻璃吸食器內燒烤之方式，施用毒品甲基安非
    他命1 次，嗣於同年6 月9 日晚間7 時25分許，其行經臺北
    縣土城市○○路○ 段23巷口前之時，為警發覺其行跡可疑而
    向前盤查，並當場查獲持有第1 級毒品海洛因1 小包（淨重
    0. 185公克，驗餘淨重0.183 公克）及第2 級毒品甲基安非
    他命1 小包（淨重0.22公克，驗餘淨重0.2198公克），此間
    經採集其尿液送驗之結果，呈安非他命類、鴉片類均陽性反
    應，始循線查悉上情。
二、案經臺北縣政府警察局土城分局報告臺灣板橋地方法院檢察
    署檢察官偵查起訴。
    理  由
一、上開犯罪事實，業經被告甲○○於本院審理時自白不諱，並
    有台灣檢驗科技股份有限公司97年6 月12日CH/2008/60328
    濫用藥物尿液檢驗報告及姓名對照表各1 份附卷可稽，以及
    扣案之第1 級毒品海洛因1 小包（淨重0.185 公克，驗餘淨
    重0.183 公克）及第2 級毒品甲基安非他命1 小包（淨重
    0.22 公 克，驗餘淨重0.2198公克）可資佐證，且被告所持
    有之海洛因、甲基安非他命各1 小包，經送請檢驗之結果，
    確各含有毒品海洛因、甲基安非他命成分一節，亦有交通部
    民用航空局航空醫務中心97年7 月2 日航藥鑑字第0973354
    號毒品鑑定書各1 份在卷足憑，足認被告自白要與事實相符
    。再被告有事實欄所示之施用毒品前科，亦有臺灣高等法院
    被告前案紀錄表1 份在卷可參，是被告犯本件施用毒品海洛
    因、甲基安非他命之罪，其事證明確，應依法論科。
二、核被告所為，係犯毒品危害防制條例第10條第1 項、第2 項
    之施用第1 級、第2 級毒品罪。又其施用前後持有第1 級毒
    品海洛因、第2 級毒品甲基安非他命之低度行為，應為施用
    第1 級毒品海洛因、第2 級毒品甲基安非他命之高度行為所
    吸收，不另論罪。被告所犯上開2 罪間，犯意各別，行為互
    異，應予分論併罰之。另查被告於91年間因違反洗錢防制法
    案件，經本院91年度訴字第230 號判處有期徒刑6 月，緩刑
    4 年確定；再於94年間因施用毒品、竊盜案件，分別經本院
    以94年度簡字第5121號、94年度易字第15854 號判處有期徒
    刑1 年確定，嗣上開違反洗錢防制法案件之緩刑宣告經撤銷
    ，並與其後施用毒品、竊盜案件經裁定減刑及合併定應執行
    刑為有期徒刑7 月，甫於96年9 月20日縮刑期滿執行完畢一
    節，有臺灣高等法院被告前案紀錄表1 份在卷足憑，其於5
    年以內故意再犯本件有期徒刑以上之2 罪，均為累犯，應各
    依刑法第47條第1 項規定加重其刑。爰審酌被告前已有多次
    施用毒品之前科，並先後經觀察、勒戒之戒毒療程，始終未
    能戒除毒品之誘惑，且其正值壯年，竟不思努力工作，尋求
    正常生活，竟一再沾染施用2 種毒品之惡習，戕害身心不淺
    ，並衡諸其生活狀況、施用毒品之手段、動機及尚持有一定
    數量之毒品準備施用等一切情狀，量處如主文所示之刑，並
    定其應執行之刑，以資警惕。至扣案之第1 級毒品海洛因1
    小包（淨重0.185 公克，驗餘淨重0.183 公克）及第2 級毒
    品甲基安非他命1 小包（淨重0.22公克，驗餘淨重0.2198公
    克），係查獲之第1 、2 級毒品，不問屬於犯人與否，均應
    依毒品危害防制條例第18條第1 項前段之規定宣告沒收銷燬
    之。
三、末按「除被告所犯為死刑、無期徒刑、最輕本刑為3 年以上
    有期徒刑之罪或高等法院管轄第一審案件者外，於前條第1
    項程序進行中，被告先就被訴事實為有罪之陳述時，審判長
    得告知被告簡式審判程序之旨，並聽取當事人、代理人、辯
    護人及輔佐人之意見後，裁定進行簡式審判程序。」刑事訴
    訟法第273 條之1 第1 項定有明文。查本件被告所犯毒品危
    害防制條例第10條第1 項、第2 項之罪，均非最輕本刑為3
    年以上有期徒刑之罪，且被告於本院97年10月30日準備程序
    進行中，復就被訴之事實為有罪之陳述，經告知被告簡式審
    判程序之旨，被告及公訴人對於本件改依簡式審判程序審理
    均表示同意，是本院即依前揭刑事訴訟法規定，裁定本件進
    行簡式審判程序，附此敘明。
據上論斷，應依刑事訴訟法第273條之1 第1項、第299條第1項前
段，毒品危害防制條例第10條第1 項、第2 項、第18條第1 項前
段，刑法第11條前段、第47條第1 項、第51條第5 款，判決如主
文。
本案經檢察官黃明絹到庭執行職務。
中    華    民    國    97    年    11    月    13    日
                            刑事第二十庭
                                  法  官  楊仲農
上列正本證明與原本無異。
如對本判決不服，應於送達後10日內，向本院提出上訴狀。
（上訴狀應記載具體上訴理由並應抄附繕本）
                                  書記官  陳香君
中    華    民    國    97    年    11    月    13    日
附錄本判決論罪之法律條文：
毒品危害防制條例第10條：
施用第一級毒品者，處六月以上五年以下有期徒刑。
施用第二級毒品者，處三年以下有期徒刑。


司法院資訊處製作；財團法人民間司法改革基金會備份。
